臺灣臺中地方法院民事裁定
                                  110年度監宣字第660號  
聲  請  人  陳錦村  



相  對  人  林景美  
上列當事人間聲請許可監護人行為事件，本院裁定如下：
    主    文
一、准許聲請人代為協議分割受監護宣告之人林景美繼承林許儼
    公同共有如附件遺產分割繼承協議書所示之遺產，分割方法
    詳如附件遺產分割繼承協議書、不動產買賣契約書所載。
二、聲請程序費用由相對人負擔。
    理    由
一、聲請意旨略以：聲請人為相對人之配偶。相對人前經鈞院10
    4年度監宣字第96號裁定宣告為受監護宣告之人，並選定聲
    請人為監護人及指定相對人之子陳政隆為會同開具財產清冊
    之人確定。現因受監護宣告人之母親林許儼業於民國109年9
    月6日死亡，遺有財產，而被繼承人林許儼之繼承人擬按遺
    產分割繼承協議書及不動產買賣契約書所示之方式分割遺產
    ，爰依法請求許可聲請人代理相對人與其他繼承人依遺產分
    割繼承協議書、不動產買賣契約書（詳如附件）所示之方式
    分割遺產等語。
二、按監護人對於受監護人之財產，非為受監護人之利益，不得
    使用、代為或同意處分。監護人為下列行為，非經法院許可
    ，不生效力：一、代理受監護人購置或處分不動產。二、代
    理受監護人，就供其居住之建築物或其基地出租、供他人使
    用或終止租賃。監護人不得以受監護人之財產為投資。但購
    買公債、國庫券、中央銀行儲蓄券、金融債券、可轉讓定期
    存單、金融機構承兌匯票或保證商業本票，不在此限，民法
    第1101條定有明文。該條規定依民法第1113條規定，於成年
    人之監護準用之。
三、經查：
（一）相對人前經本院以104年度監宣字第96號民事裁定為受監
      護宣告之人，並選定聲請人為其監護人，及指定陳政隆為
      會同開具財產清冊之人，並經確定等事實，業據聲請人提
      出戶籍謄本、本院上開民事裁定及確定證明書為證，復經
      本院調閱上開卷宗查閱無訛。此部分事實，首堪認定。
（二）聲請人主張之上開事實，業據其提出繼承系統表、戶籍謄
      本、綜合所得稅各類所得資料清單、全國贈與資料清單、
      土地及建物登記第一類謄本、親屬團體會議- 處分受監護
      宣告人財產、親屬系統表、會同開財產清冊之人出具之同
      意書、不動產買賣契約書影本、存摺影本、匯款單、遺產
      分割協議書在卷可稽，堪信聲請人上開主張為真實。
（三）準此，本院認聲請人為上開受監護宣告之人之監護人，而
      依如附件遺產分割繼承協議書、不動產買賣契約書所載，
      聲請人欲代理上開受監護宣告之人與其他共同繼承人協議
      分割遺產之分割方式，對上開受監護宣告之人並無不利之
      情事，故該協議分割應屬為上開受監護人宣告之人之利益
      。是本件聲請核與法尚無不合，為有理由，應予准許。
四、依家事事件法第164條第2項，裁定如主文。
中　　華　　民　　國　　110 　年　　10　　月　　12　　日
                  家事法庭  法  官   陳玟珍
以上正本係照原本作成。
如不服本裁定應於送達後10日內向本院提出抗告狀（應附繕本）
，並繳納抗告費新臺幣1,000元。
中　　華　　民　　國　　110 　年　　10　　月　　12　　日
　　　　　　　　　　　　　  書記官   陳淑華